---
title: "Análise SIH - DOENÇAS CARDIACAS"
author: Rodrigo Silva (r_ds at hotmail.com)
date: 11 de Julho de 2018
output: html_notebook
---

O objetivo deste documento, assim como os demais desta análise é obter apenas as informações necessárias sobre produção **hospitalar** que envolvam as doenças especificas da área de cardiologia. 

Para a análise dos dados do SIHSUS foram considerados apenas os arquivos de **PRODUÇÃO HOSPITALAR**, arquivos iniciados com **RD**.

Desta forma replicaremos algumas partes que ja foram utilizadas.

Lista das variáveis a serem consideradas:

1. NASC
1. SEXO
1. RACA_COR
1. MUNIC_RES
1. CID_NOTIF
1. DI_INTER

Observação: Filtrar apenas as entradas quando o Indice da APAC (AP_TPAPAC) for diferente de 2.

# 1. Bibliotecas e Variaveis

```{r}
library(read.dbc)
library(dplyr)
library(future.apply)
```

```{r}
path_data <- "D:\\SIH"
```

# 2. Funções

```{r}
grupoCID = function(dado){
  subgrupo <- as.numeric(substr(dado, 2, 3))
  
  if (between(subgrupo, 10, 15)) { 
    return("Doenças Hipertensivas") 
  } else if (between(subgrupo, 20, 25)) {
      return("Doenças Isquêmicas do Coração")
  } else if (between(subgrupo, 30, 52)) {
      return("Outras Formas de Doença do Coração")
  } else if (between(subgrupo, 90, 99)) {
      return("Casos não Específicos do Aparelho Circulatório")
  } else {
      return ("Outros")
  }
}
```

```{r}
reduceSIH = function(data){
  data$CID_NOTIF <- as.character(data$CID_NOTIF)
  
  tmp <- data %>%
  select('NASC','SEXO','RACA_COR', 'MUNIC_RES', 'CID_NOTIF','DT_INTER') %>%
  filter(startsWith(CID_NOTIF, "I"))
  
  tmp$CID_NOTIF <- substr(tmp$CID_NOTIF, 1, 3)
  
  tmp <- droplevels(tmp)
  
  tmp$GRUPO <- sapply(tmp$CID_NOTIF, grupoCID)
  
  return(tmp)
}
```

```{r}
readDBC = function(file){
  
  setwd(path_data)
  
  tryCatch({
    tmp <- read.dbc(file)
    res <- reduceSIH(tmp)
    res <- droplevels(res)
    return(res)
  }, error=function(msg){
      message(paste("Erro com o seguinte arquivo : ", file))
      return(NA)
  }, warning=function(msg){
      message(paste("Alerta com o seguinte arquivo : ", file))
      return(NA)
    }
  )
  
}
```

# 3. Processando os Dados

```{r}
listoffiles <- list.files(path_data, pattern = "RD")

plan(multiprocess, workers = 2)

t1 <- Sys.time()

tempResultSIH <- future_lapply(listoffiles, readDBC)

t2 <- Sys.time()

resultSIH <- do.call(rbind, tempResultSIH)

t3 <- Sys.time()

str(resultSIH)
```

```{r}
gc()
```

Custo de tempo

```{r}
print("Tempo abrindo os arquivos : ")
t2 - t1

print("Tempo fazendo o merge dos dados:")
t3 - t2
```

Adicionando origem

```{r}
resultSIH$BASE <- "SIH"
```

Sumarisando os resultados:

```{r}
summary(resultSIH)
```


# 4. Exportando os resultados

```{r}

setwd("C:\\Users\\r_ds\\Documents\\Estudos\\Mortalidade\\Analises")

write.csv2(resultSIH, "hospitalar-cardio.csv",row.names=FALSE)

```


