---
title: "Análise SIA - DOENÇAS CARDIACAS"
author: Rodrigo Silva (r_ds at hotmail.com)
date: 11 de Julho de 2018
output: html_notebook
---

O objetivo deste documento, assim como os demais desta análise é obter apenas as informações necessárias sobre produção ambulatorial que envolvam as doenças especificas da área de cardiologia. 

Para a análise dos dados do SIASUS foram considerados apens os arquivos de **LAUDOS DIVERSOS**.

Desta forma replicaremos algumas partes que ja foram utilizadas.

Lista das variáveis a serem consideradas:

1. IDADE
1. SEXO
1. RACACOR
1. ESC
1. ESTCIV
1. CODMUNRES
1. LOCOCOR
1. CAUSABAS
1. DTOBITO

# 1. Bibliotecas e Variaveis

```{r}
library(read.dbc)
library(dplyr)
library(future.apply)
```

```{r}
path_data <- "D:\\SIA"
```

# 2. Funções

```{r}
grupoCID = function(dado){
  subgrupo <- as.numeric(substr(dado, 2, 3))
  
  if (between(subgrupo, 10, 15)) { 
    return("Doenças Hipertensivas") 
  } else if (between(subgrupo, 20, 25)) {
      return("Doenças Isquêmicas do Coração")
  } else if (between(subgrupo, 30, 52)) {
      return("Outras Formas de Doença do Coração")
  } else if (between(subgrupo, 90, 99)) {
      return("Casos não Específicos do Aparelho Circulatório")
  } else {
      return ("Outros")
  }
}
```

